臺灣臺北地方法院刑事裁定　　　　　　　94年度聲判字第17號
聲　請　人
即告訴人　　乙○○
代　理　人　周德壎律師
被　　　告　甲○○
上列聲請人因被告詐欺案件，不服臺灣高等法院檢察署檢察長駁
回再議之處分（93年度上聲議字第2527號），聲請交付審判，本
院裁定如左：
    主  文
聲請駁回。
    理  由
一、按告訴人不服上級法院檢察署檢察長或檢察總長認再議為無
    理由而駁回之處分者，得於接受處分書後10日內委任律師提
    出理由狀，向該管第一審法院聲請交付審判。法院認為交付
    審判之聲請不合法或無理由者，應駁回之。刑事訴訟法第25
    8條之1、第258條之3第2項前段，分別定有明文。
二、本件聲請人即告訴人乙○○以被告甲○○涉犯傷害罪，向臺
    灣臺北地方法院檢察署檢察官提出告訴，經該署檢察官認為
    聲請人所述受傷部位與被告之行為間並無相當因果關係存在
    ，且查無其他積極證據足認被告有何犯嫌，乃認被告犯罪嫌
    疑不足於93年12月21日以93年度偵字第20780號為不起訴處
    分後，聲請人不服，聲請再議，亦經臺灣高等法院檢察署檢
    察長於94年2月17日以94年度上聲議字第555號認再議為無理
    由，予以駁回。
三、聲請交付審判意旨略以：被告甲○○於93年10月30日下午13
    時20分或13時40分許，在台北市○○區○○路與和平東路3
    段交叉路口因行車糾紛，雙方基於傷害之故意互毆，告訴人
    於警訊中即表示被告係以手往告訴人之右胸揮拳，於告訴人
    身體往前往下看時，被告又用手攻擊其頭部，告訴人於案發
    後至台北市仁愛醫院驗傷，於頭頸部確實有兩處紅腫，復於
    台北市萬芳醫院急診，發現胸部疑第9、10根肋骨骨折，有
    診斷證明書影本在卷可憑，被告確有毆打告訴人頭部、胸部
    等處，而被告所受「右腳踝遠端脛骨骨折」傷勢，並非告訴
    人所為，因警若告訴人踹其小腿致其脛骨骨折，則該部分依
    常理，應有大遍瘀血、血腫，但被告所提出之「國泰綜合醫
    院診斷證明書」並無瘀血、血腫之記載原檢察官未盡調查之
    責，並將告訴人之傷勢，誤列為被告之傷，並將本案生時間
    記載錯誤，逕認被告犯罪嫌疑不足，為不起訴之處分，尚有
    未洽，爰聲請交付審判等語。
四、按犯罪事實應依證據認定之，無證據不得認定犯罪事實，刑
    事訴訟法第154條第2項定有明文。又事實之認定，應憑證據
    ，如未能發現相當證據，或證據不足以證明，自不能以推測
    或擬制之方法，以為裁判基礎（最高法院40年台上字第86號
    判例參照）。而告訴人之告訴，係以使被告受刑事訴追為目
    的，是其陳述是否與事實相符，仍應調查其他證據以資審認
    （最高法院52年台上字第1300號判例參照）。且認定犯罪事
    實所憑之證據，雖不以直接證據為限，間接證據亦包括在內
    ，然而無論直接證據或間接證據，其為訴訟上之證明，須於
    通常一般之人均不致有所懷疑，而得確信其為真實之程度者
    ，始得據為有罪之認定，倘其證明尚未達到此一程度，而有
    合理之懷疑存在而無從使事實審法院得有罪之確信時，即應
    由法院為諭知被告無罪之判決（最高法院76年台上字第4986
    號判例參照）。
五、經查：
（一）被告甲○○於偵訊中堅決否認傷害犯行，辯稱：其並未毆
      打告訴人，其由和平東路3段巷子出來要左轉，告訴人突
      然由其左側超車，其只好讓他，後來其就罵他：「幹麼超
      車？你有毛病？」告訴人的車窗就搖下來，以為其以三字
      經罵他，後來告訴人就下車，並脫光其衣服露出其背後之
      刺青，稱：「我開車就是如此」就因此發生爭執，其原欲
      上車拿手機請員警處理，告訴人即毆打其，並沒有攜帶凶
      器，但其腳也因此發生骨折，其告知告訴人其腳已經斷了
      ，不可以再毆打，但告訴人仍繼續毆打，其說了三次腳已
      經斷了，但是告訴人仍繼續毆打，後來有一位卡車司機經
      過下來勸阻，告訴人才住手，後來不知何人報警，警察到
      現場處理。其沒有能力毆打告訴人，其腳一開始就被弄斷
      了。其沒有毆打告訴人，可以接受測謊，本件不是互毆，
      其只是被毆打等語。
（二）雖告訴人認檢察官於不起訴處分書中認告訴人於台北市立
      仁愛醫院驗傷診斷書上所載右膝擦傷、頸部紅腫等傷害無
      證據證明係被告基於傷害犯行所致，與事實不符，惟告訴
      人除其片面指訴外，依卷內資料所載，確無其他證據相佐
      ，而告訴人基於傷害故意毆打被告致被告受有右腳踝遠端
      脛腓骨骨折之傷害，亦經本院以94年度簡字第107號調查
      後，告訴人於該案坦承其傷害犯行而判處告訴人有期徒刑
      三月，有該案判決在卷可參，核與告訴人於本案偵訊中所
      述相符，被告於警訊中並指稱告訴人係以腳踢其右腳小腿
      及腳踝，致其右腳發生骨折等語，雖檢察官於該案起訴書
      中將告訴人所受右腳拇指近端骨折、右腰挫傷、右膝擦傷
      之傷勢誤為被告所受之傷害，惟該部分經本院更正後，仍
      無礙於檢察官起訴係告訴人片面基於傷害之故意而毆打被
      告所致之事實。
（三）至告訴人雖指稱「其受有胸部疑第9、第10根肋骨骨折之
      傷害」等語欲證明其曾為被告，並提出93年11月1日萬芳
      醫院之診斷證明書以為佐證，惟查，該萬芳醫院之診斷證
      明書上記載係指「右腰挫傷、疑第9、第10根肋骨骨折」
      ，並未指稱為「胸部」，依第9、10根肋骨位置應為腰部
      ，核與告訴人偵訊中所呈93年11月3日萬芳醫院診斷證明
      書上明確記載「右腳姆近端骨折、右腰挫傷、右膝擦傷」
      之傷勢相符，告訴人據此聲請交付審判，容有誤會。
六、綜上所述，原不起訴分書及駁回再議聲請之處分書以前開理
    由認被告所涉傷害罪嫌尚屬不足，經核與卷內現存事證並無
    不合，是原檢察官及臺灣高等法院檢察署檢察長據此就被告
    所涉傷害案件分別予以不起訴處分及駁回再議之聲請，於法
    自無違誤。聲請意旨仍執前詞，指摘原處分請求交付審判，
    非有理由，應予駁回。
據上論斷，應依刑事訴訟法第258條之3第2項前段，裁定如主文
。
中　　華　　民　　國　　94　　年　　4 　　月　　28　　日
              刑事第十二庭審判長法  官  李英豪
                                法  官  胡宏文
                                法  官  沈君玲
上正本證明與原本無異。
本裁定不得抗告。
　　　　　　　　　　　　　　　　書記官　袁以明
中　　華　　民　　國　　94　　年　　4 　　月　　28　　日
